臺灣高等法院臺中分院刑事判決
111年度交上易字第179號
上  訴  人  
即  被  告  鍾武雄


選任辯護人  張順豪  律師
            蔡梓詮  律師
上列上訴人因過失傷害案件，不服臺灣臺中地方法院110年度交
易字第921號中華民國110年12月22日第一審判決（起訴案號：臺
灣臺中地方檢察署110年度偵字第13302號），提起上訴，本院判
決如下：
    主  文
上訴駁回。 
    犯罪事實
一、鍾武雄於民國109年7月18日上午6時37分許，駕駛車牌號碼0
    0-0000號自用小客貨車，沿臺中市北屯區東山路2段由市區
    往新社方向行駛，途經臺中市○○區○○路0段000號附近，本應
    注意車前狀況及兩車並行之間隔，並隨時採取必要之安全措
    施，而依當時天候晴、日間有自然光線、路面舖裝柏油、乾
    燥、無缺陷、無障礙物、視距良好等一切情狀，並無不能注
    意之情事，適其同向右前方有李貴珠騎乘車牌號碼000-000
    號普通重型機車，沿臺中市北屯區東山路2段由市區往新社
    方向直行行駛，鍾武雄竟疏未注意保持兩車並行之安全間隔
    ，即貿然自李貴珠之機車左側並行超越，致其所駕駛之自用
    小客貨車右側，不慎擦撞李貴珠所騎乘上開機車左側把手，
    使李貴珠人車倒地，並因此受有腦震盪、創傷性硬腦膜下出
    血、左脛骨上端第Ⅰ或第Ⅱ型開放性骨折、未明示側性手肘挫
    傷、左側手部挫傷等傷害。鍾武雄肇事後，於有偵查犯罪職
    權之機關或個人發覺其上開犯罪前，親自或託人電話報警，
    並在電話中報明其姓名、地點，請求警方前往處理而自首，
    且主動接受裁判。
二、案經李貴珠訴由臺中市政府警察局第五分局報請臺灣臺中地
    方檢察署檢察官偵查起訴。
    理  由
一、證據能力方面：
 1、上訴人即被告鍾武雄（下稱被告）及其辯護人於本院審理時
    雖爭執證人即告訴人李貴珠於臺中市政府警察局道路交通事
    故談話紀錄表及警詢筆錄之證據能力，認屬審判外之陳述而
    無證據能力（見本院卷第57頁），惟本判決以下並未引用上
    開證人即告訴人李貴珠於談話紀錄表及警詢所述內容，作為
    認定被告成立過失傷害罪之事證，故不予論述其證據能力。
 2、按刑事訴訟法第159條之5規定：「（第1項）被告以外之人
    於審判外之陳述，雖不符前4條之規定，而經當事人於審判
    程序同意作為證據，法院審酌該言詞陳述或書面陳述作成時
    之情況，認為適當者，亦得為證據。（第2項）當事人、代
    理人或辯護人於法院調查證據時，知有第159條第1項不得為
    證據之情形，而未於言詞辯論終結前聲明異議者，視為有前
    項之同意」，其立法意旨在於傳聞證據未經當事人之反對詰
    問予以核實，原則上先予排除，惟若當事人已放棄詰問或未
    聲明異議，基於證據資料愈豐富，愈有助於真實發現之理念
    ，且強化言詞辯論原則，法院自可承認該傳聞證據例外擁有
    證據能力。經查，有關下述所引用未符合刑事訴訟法第159
    條之1至第159條之4所示之證據，業經本院於審理時當庭直
    接提示而為合法之調查，且檢察官、被告及其辯護人均未於
    言詞辯論終結前聲明異議（見本院卷第55至65頁），本院審
    酌前開證據作成或取得之狀況，並無非法或不當取證之情事
    ，故認為適當而均得以作為證據，是前開證據依刑事訴訟法
    第159條之5之規定，均具有證據能力。
二、訊據被告固坦認伊有於上揭案發時間，駕駛車牌號碼00-000
    0號自用小客貨車，沿臺中市北屯區東山路2段由市區往新社
    方向直行行駛，行經臺中市○○區○○路0段000號附近時，於聽
    聞其右側車身有撞擊聲，並自後照鏡查看，發現告訴人李貴
    珠及其機車倒地，且告訴人李貴珠因此受有如犯罪事實欄一
    所示傷勢等情，然矢口否認有何過失傷害之犯行，被告之辯
    解、上訴理由及其辯護人之辯護意旨略以：1、鍾武雄於車
    禍後最早於談話紀錄表已供稱伊未發現李貴珠之機車、亦未
    感覺到碰撞等語，又承辦員警陳秀芳於偵查中亦稱「（問：
    現場被告有說碰撞情況？）被告在現場時，他說沒有碰到，
    他只是配合下來做資料，接著就是做警詢筆錄」等語，是鍾
    武雄於案發後第一時間向處理員警所為表示及於警局之供述
    ，均堅持伊未發現李貴珠之機車及未與李貴珠之機車發生碰
    撞，鍾武雄之所以於案發後停留於現場處理事故，係因慮及
    其於事故發生時為距離李貴珠最近之車輛，可能會被警方認
    定有肇事之嫌疑，基於道義責任及為確保不涉入肇事逃逸責
    任之考量，方留在現場協助將李貴珠送醫並配合警方調查，
    此與一般人遭遇此突發狀況之反應相符，不得解為係鍾武雄
    自認肇事之反應。而原判決引用之鍾武雄110年2月10日警詢
    筆錄及同年5月3日偵查筆錄之作成時間，距離案發日已約有
    7個月、10個月，故縱依原判決所述應以距離案發當時最近
    時間之陳述為準，理應採信上揭鍾武雄在談話紀錄表之陳述
    （即鍾武雄未感覺與李貴珠發生碰撞），而非捨近求遠地採
    信鍾武雄其後於警詢、偵訊所為供述。2、原判決引用鍾武
    雄於警詢與偵查中之供述，皆為片段擷取，細譯鍾武雄於警
    詢時關於「碰撞聲」之陳述，其真意應為其所駕車輛未與李
    貴珠之機車發生碰撞，衡以一般車輛行駛過程中聽見碰撞聲
    之來源，原因多端，可能係車輛行駛中捲起飛石撞擊車身，
    或因李貴珠機車擦撞路旁山壁或路中電線桿、或李貴珠騎車
    不穩自摔倒地之聲響所致，不一而足，遑論鍾武雄自始至終
    皆堅稱其未與李貴珠之機車發生碰撞，且已補充說明上開碰
    撞聲並非其所駕車輛與李貴珠之機車擦撞之聲音，自不得僅
    以鍾武雄稱案發時有聽到「碰撞聲」，即扭曲認定鍾武雄自
    認「碰撞聲」係因其所駕車輛與李貴珠所騎機車碰撞所致，
    不得作為李貴珠證詞之補強證據，該「碰撞聲」應係李貴珠
    所騎機車與第三人碰撞或於鍾武雄所駕車輛後方自行倒地之
    聲音。又原判決引用鍾武雄偵訊所述內容，刻意剔除「我是
    基於道義責任」、「我行駛中沒有感覺碰到東西」等對其有
    利之關鍵部分，進而影響鍾武雄所述之真意，應屬未綜觀筆
    錄全文以推敲鍾武雄真意所造成之誤解，有所未合。3、依
    鍾武雄於警詢、偵查及原審審理所述，其對於所聽到「碰撞
    聲」之來源與時間順序，雖略有歧異，然其就聽到「碰撞聲
    」時車身周圍未看見李貴珠之機車，以及碰撞聲發出時並未
    感覺與李貴珠之機車碰撞等關鍵事實，前後供述一致，本於
    人類之聽覺感官本有先天上之侷限，在未親眼目睹聲音產生
    位置之情況下，一般人應無法對聲音之來源、方向、產生之
    原因為精準無誤之描述，且鍾武雄面對猝然發生之短暫聲響
    ，更難期待原先專注於駕車、且未見到聲音發生來源之鍾武
    雄，能如身歷其境般地清楚辨別聲音發出之原因與位置，又
    案發當時鍾武雄所駕駛車輛為老舊之客貨車，隔音不佳、車
    體老舊多有異音，於其受到車外聲音與車内異音交互干擾下
    ，自無可能清楚聽見該「碰撞聲」並記下該聲音具體之特徵
    。況鍾武雄於案發後係於距離案發時已將近約7個月之警詢
    時，首次提及其有聽見「碰撞聲」，而人對於細節之記憶本
    會隨時間經過而逐漸模糊、流逝，本難要求鍾武雄對於上開
    「碰撞聲」歷次之供述皆能為清楚、一致之回憶及說明，鍾
    武雄亦從未說出該碰撞聲與碰撞李貴珠之機車有關，自不能
    僅以其先後對於「碰撞聲」之原因與細節所述有所不同，即
    將鍾武雄所聽到的「碰撞聲」強行連結為其從未說出之係伊
    與李貴珠碰撞之聲音。4、李貴珠就本案是否有發生碰撞之
    陳述前後不一，復就碰撞之位置提及「後車尾」、「機車左
    側」、「機車左側把手」等處，足見二車是否有發生碰撞一
    事，已有可疑。又李貴珠於原審審理時經原審辯護人主詰問
    時，先稱「不記得當天機車是否有與被告的車子發生碰撞」
    ，後改稱「碰撞的地方在後車尾」，再表示「我認為我的機
    車左側被撞到」，李貴珠對於撞擊之情形已存有不同之版本
    ，繼而經原審辯護人請求提示本案卷附之機車案發後之照片
    ，經其確認所騎機車後邊之後車燈、擋泥板及車牌都沒有毁
    損的情形後，至此李貴珠顯已知若稱撞擊之位置為「後車尾
    」(後車尾之後車燈及擋泥板均未破損）、「機車左側」(機
    車左側僅有與地面磨擦之車體擦痕，未有撞擊痕跡），已與
    客觀事實不符，竟於原審法官訊問時，答稱「我車子的左側
    把手被撞到，不是左側車身，我覺得撞擊點是我車子的左側
    把手」之全新版本以自圓其說，可徵李貴珠對於車禍之相關
    經過，皆係以模糊之記憶拼湊而來，並不可採。而本案機車
    碰撞之位置，實屬雙方是否確實有碰撞之關鍵，且機車「後
    車尾」或「左側把手」分別位於機車之尾部及側邊，且撞擊
    後車尾之情形應屬力道較大之「追撞」，撞擊左側把手之情
    形應屬力道較小「擦撞」，縱無法期待李貴珠精確描述遭撞
    位置，亦應不至發生「後車尾」與「把手」如此巨大之差異
    ，可徵李貴珠實已對摔車時之印象模糊，而就有無與鍾武雄
    車輛碰撞一事，係以不記得，其感覺到一陣風，伊不知道機
    車怎麼遭撞的，伊覺得一定是後面的車撞的等存有不確定性
    之推測詞語回答，已實質影響其所指述事實之真實性，非屬
    原判決所引最高法院判決意旨所指「其基本事實之陳述與真
    實性無礙」之情形，不可採信。5、原判決對於鍾武雄一貫
    堅稱「未與告訴人發生碰撞」視若無睹，僅以其對於不明「
    碰撞聲」之描述略有歧異，即將該「碰撞聲」直接連結為與
    李貴珠之機車碰撞之聲音，逕為對鍾武雄不利之認定。反之
    原判決就李貴珠對於碰撞位置之證詞多次變更，針對摔倒撞
    到鍾武雄車輛部位等事實，多以不肯定之語氣描述，而足以
    影響其證明力之情況，置若罔聞，對於鍾武雄與李貴珠陳述
    之證明力要求，存有輕重不一之情形，有違嚴格證據法則與
    無罪推定原則。而雖鍾武雄本案所涉並非重罪，然刑事判決
    之結果攸關日後民事賠償責任認定，影響鍾武雄日後生活甚
    鉅，李貴珠本案之遭遇固引人同情，然若致使無辜之鍾武雄
    無端承擔此鉅額賠償責任，對無責任之鍾武雄顯屬不公等語
    。惟查：
(一)被告於109年7月18日上午6時37分許，駕駛車牌號碼00-0000
    號自用小客貨車，沿臺中市北屯區東山路2段由市區往新社
    方向直行行駛，且其前方原有同向之告訴人騎乘之車牌號碼
    000-000號普通重型機車，亦沿臺中市北屯區東山路2段由市
    區往新社方向直行行駛，嗣告訴人李貴珠之機車行經臺中市
    ○○區○○路0段000號附近時人車倒地，告訴人李貴珠因此受有
    腦震盪、創傷性硬腦膜下出血、左脛骨上端第Ⅰ或第Ⅱ型開放
    性骨折、未明示側性手肘挫傷、左側手部挫傷等傷害等事實
    ，為被告於本院審理時所不爭執，且有證人即告訴人李貴珠
    於偵查、原審審理時（見偵卷第103頁、原審卷第139至148
    頁）、證人即到場處理員警陳秀芳於偵查中（見偵卷第102
    至103、105頁）所述、員警職務報告(見偵卷第15頁)、佛教
    慈濟醫療財團法人台中慈濟醫院、衛生福利部豐原醫院診斷
    證明書(見偵卷第33、35、109至111頁)、臺中市政府警察局
    第五分局道路交通事故現場圖、道路交通事故調查報告表㈠㈡
    (見偵卷第37至41頁)、車輛詳細資料報表(見偵卷第81、83
    頁)、現場、車損及監視器畫面擷取等照片(見偵卷第57至80
    、115至121頁)在卷可憑，此部分事實，首堪認定。
(二)本案前經被告向臺中市車輛行車事故鑑定委員會申請鑑定，
    雖經該會決議不予鑑定，有臺中市車輛行車事故鑑定委員會
    109年9月17日中市車鑑字第1090007168號函文1份（見偵卷
    第123頁）在卷可參，且依臺中市政府警察局第五分局110年
    6月29日中市警五分偵字第1100029960號函所附職務報告、
    大坑國小至龍之居餐廳沿線路燈相距距離圖示照片(見原審
    卷第43至49頁)，可知警方調得之監視器錄影畫面，均未能
    攝錄到被告與告訴人李貴珠兩車有無擦撞之過程，而僅拍錄
    到事故前雙方行向及相對位置（大坑國小監視器）及事故後
    被告停車下車查看位置（龍之居餐廳監視器）。惟依原審勘
    驗警方調取之現場等監視錄影檔案之結果（含原審勘驗擷取
    照片，見原審卷第135至138、157至164頁），及被告於原審
    自承伊有開車超過在其右前方之告訴人李貴珠騎乘之機車等
    語（見原審卷第117頁），足認告訴人李貴珠所騎機車與被
    告所駕自用小客貨車係同向行駛，且告訴人所騎機車原本位
    在被告所駕車輛之右前方，被告於自告訴人李貴珠機車左側
    超越後有停車，旋下車往後方走去等情，被告辯稱：伊於車
    禍發生前未看見李貴珠所騎機車云云，且於其上訴理由隻字
    未提及伊有自告訴人李貴珠機車左側並行超越之事，而迴避
    供述伊駕車自告訴人李貴珠機車左側並行超越之過程及情節
    ，並主張告訴人李貴珠係在其所駕車輛後方行駛時自摔或有
    其他不明原因倒地，均無可採。
(三)被告於談話紀錄表中雖曾辯稱：伊未感覺有與告訴人李貴珠
    機車碰撞云云，然依被告於談話紀錄表同時供稱：伊駕車沿
    東山路外側車道由市區往新社方向行駛時，聽見右後方有機
    車倒地，其停車查看，對方倒在其車輛右後方等語（見偵卷
    第51頁），已足認告訴人李貴珠機車倒地之時間，係緊接於
    被告所駕車輛自其機車左側並行超越之時點。又依被告於警
    詢時供述：「因當時我直行注意前方，故我不知道我車後方
    是否有車，但直行途中，我聽見我車右後車身處有東西碰撞
    我車的聲音，我停車查看，發現對方普重機000-000駕駛李
    貴珠倒在我車後方」等語（見偵卷第18頁），被告於聽見碰
    撞聲後停車查看，即發現告訴人李貴珠所騎機車倒在其車後
    方，堪認被告於超越告訴人李貴珠騎乘之機車時，其所駕車
    輛與告訴人李貴珠騎駛之機車間之距離甚為接近，且據證人
    即告訴人李貴珠於偵查時明確證述：伊於事故前自機車左邊
    後照鏡發現後面有車，過沒多久，感覺左邊被撞，聽到碰一
    聲，醒來時人已經在醫院等語（見偵卷第103頁），及於原
    審審理時證稱：我騎車經過大坑國小時，我的左側後照鏡有
    一台車靠近我的左邊，速度比我快，當下感到一陣風，感覺
    我左邊被劃到，醒來時已在醫院等語（見原審卷第140至143
    頁），衡以被告於本院審理時曾供稱伊於超越告訴人李貴珠
    機車之前，在伊與告訴人李貴珠附近，好像沒有其他車子（
    見本院卷第61頁），足認證人即告訴人李貴珠於偵訊及原審
    審理時均堅決證述伊所騎機車確有遭到被告所駕車輛擦撞等
    語，已非虛妄而為可信，再依原審勘驗案發前告訴人李貴珠
    騎乘機車之情形及其擷圖照片，並未見告訴人李貴珠騎駛機
    車有何異常之處，則果非如證人即告訴人李貴珠指證之伊機
    車倒地前有遭自其左後方行駛而來並行後超越之被告車輛擦
    撞，告訴人李貴珠之機車理應不致無故倒地。雖被告質疑證
    人即告訴人李貴珠先後就其機車遭碰撞之位置曾提及為機車
    之車尾、左側、把手而有不同，惟因事故發生係瞬間之事，
    確難苛責於短暫時間遭擦撞而失去平衡之告訴人李貴珠當下
    得以辨明其機車遭被告車輛碰撞之詳細位置，衡酌被告及告
    訴人李貴珠2車原本均為同向前行，且機車之側邊最突出之
    處即為把手部位，被告於自告訴人李貴珠機車左側超越經過
    時，於告訴人李貴珠之機車處於有動力速度前進之過程中，
    只要被告車輛右側某處稍稍輕微碰觸告訴人李貴珠之機車，
    即足使告訴人李貴珠之機車失去平衡而倒地，且如此擦撞方
    式在2車之碰撞部位亦不致產生車損痕跡，故本院認應以證
    人即告訴人李貴珠於原審審理證稱被告之車輛係擦撞到其機
    車之左側把手一語（見原審卷第147頁），較為可信。準此
    ，可認被告所指其右後車身之碰撞聲，應為被告車輛擦撞告
    訴人李貴珠機車左側把手後，告訴人李貴珠機車因失去平衡
    ，隨即倒向被告車輛右側車身之碰撞聲音，且非不可為駕駛
    車輛之被告所查覺，被告其後空言辯稱上開碰撞聲並非伊車
    輛與告訴人李貴珠機車之碰撞聲，而應為類似石頭敲擊其右
    後車身等聲響云云，並據此否認伊所駕車輛有與告訴人李貴
    珠之機車擦撞，委無可採。
(四)被告固以前詞否認伊所駕車輛於案發時有與告訴人李貴珠之
    機車發生碰撞云云。然被告所執其中如理由欄二、1所示辯
    解，均僅為被告一己之供述或證人即承辦警員陳秀芳於偵查
    中所述聽聞自被告之說詞，自無可單以此逕為被告有利之認
    定。又本院並未以被告於警詢或偵查中所述，認其曾自承伊
    所駕車輛有與告訴人李貴珠機車發生碰撞，或以被告於事發
    後停留在現場，及以被告歷次對於其所述「碰撞聲」之來源
    與時間順序之供述有所歧異，即逕予認定被告有上開過失傷
    害之行為，被告前開如理由欄二、1至3、5所示與此部分有
    關之辯詞，亦均非可為被告有利之認定。再被告雖曾片面擷
    取證人即告訴人李貴珠於原審時曾稱其不記得案發時伊機車
    有無與被告車子發生碰撞（見原審卷第143頁）、「我被一
    陣風閃到，我知道一定是我後面那台車撞到我」（見原審卷
    第121頁），及伊感覺到一陣風，機車左邊被劃到後，就已
    經不知道，所以其不敢說到底是撞到車子的門還是哪個地方
    ，伊不知道機車怎麼遭撞的（見原審卷第143頁）等語意未
    完整之內容，據以辯稱證人即告訴人李貴珠所為陳述前後未
    一而非可採信；然衡酌證人即告訴人李貴珠於原審審理作證
    時，已先行明確詳為證稱伊自機車左側後照鏡看到被告車子
    自其後方以較其為快之速度前來，沒多久就有一陣風、感覺
    機車左邊被劃到等語（見原審卷第140至143頁），且其後亦
    迭次同為證稱伊機車左邊被撞到、碰到就倒下去，撞擊點應
    為其機車左側把手、不是車身處等語（見原審卷第144至147
    頁），證人即告訴人李貴珠於原審審理時就其機車確有遭自
    其左後方超越前來、且極為靠近其機車之被告車輛擦撞，已
    多次為肯認之證述，綜觀證人即告訴人李貴珠於原審審理時
    為上揭被告擷取之部分內容前，係提及伊機車左側被劃到後
    ，就不知道是撞到被告車輛的門、還是哪個地方（見原審卷
    第143頁），堪認被告片段引用而指證人即告訴人李貴珠上
    開模糊而未確定之陳述，應為證人即告訴人李貴珠指述其機
    車左側把手遭被告擦撞後之階段，尚難據此即認被告之車輛
    並未擦撞告訴人李貴珠之機車左側把手。被告前開辯解所擷
    取之證人即告訴人李貴珠於原審語意未完整之內容，參佐本
    判決上揭理由欄二、(二)、(三)所示之被告供述、原審勘驗
    監視器檔案結果及其擷圖照片等事證，實尚無可影響於證人
    即告訴人李貴珠於偵查及原審審理時指證伊所騎機車有遭自
    其左側並行超越經過之被告車輛碰撞等語之可信性。至被告
    質疑證人即告訴人李貴珠就其機車遭碰撞之位置曾提及「後
    車尾」、「機車左側」、「機車左側把手」等處而有不一部
    分，應以其所指機車左側把手為遭被告駕駛車輛擦撞之部位
    ，較為可信，業據本院說明如前，於此不再贅述。另被告以
    伊於本案自認並無疏失，不應負擔民事之賠償金額，倘刑事
    部分經認定其有罪，將牽涉其民事賠償責任而為置辯部分，
    既非針對伊刑事部分有無過失傷害行為之成立要件而為辯解
    ，自非可採。依上所述，被告上揭如理由欄二、4、5之辯詞
    內容，亦無可信。本案被告有疏未注意保持兩車並行之安全
    間隔，即貿然自告訴人李貴珠機車左側並行超越經過，致其
    所駕駛之自用小客貨車右側，不慎擦撞告訴人李貴珠所騎乘
    機車左側把手，使告訴人李貴珠人車倒地，並因此受有前揭
    傷害等事實，足可認定。
(五)被告之原審辯護人於原審雖曾為被告辯護而稱：依照一般物
    理原則，碰撞機車左側後會往右邊倒，但李貴珠倒地傷勢與
    機車車損情形卻都是在左側，可見案發當日李貴珠之機車並
    未遭車輛從左側碰撞等語。惟衡諸常情，車禍交通事故發生
    之原因、方式多端，如何碰撞、碰撞力道大小、兩車車速、
    兩車行向等情，均可能會影響車輛碰撞後之人車倒地情況與
    方式，實難遽認碰撞機車左側，該機車即定會往右側倒地，
    進而推認告訴人李貴珠之人車並非遭被告車輛從其左側碰撞
　　。而就本案依本院認定之事實而言，於被告車輛自告訴人李
    貴珠機車左側擦撞其把手後，雖可能短暫先使告訴人李貴珠
    之機車稍微往右，但並不能排除告訴人李貴珠為保持平衡而
    慣性將機車把手往左，而產生向左倒下之情形，是被告之原
    審辯護人此部分為被告所為之辯護意旨，尚難為有利於被告
    之認定。
(六)按汽車行駛時，駕駛人應注意車前狀況及兩車並行之間隔，
    並隨時採取必要之安全措施，道路交通安全規則第94條第3
    項定有明文，被告領有適當之駕駛執照（參見偵卷第41頁之
    道路交通事故調查報告表㈡編號㉚駕駛資格情形欄所示），自
    應遵守上開規定。而本件車禍發生當時，天候晴、日間有自
    然光線、路面舖裝柏油、乾燥、無缺陷、無障礙物、視距良
    好等一切情狀，有前揭道路交通事故調查報告表㈠（見偵卷
    第39頁）在卷可憑，足見被告於客觀上並無不能注意之情事
    ，詎其於案發時駕車沿臺中市北屯區東山路2段由市區往新
    社方向直行行駛，遇其同向右前方有告訴人李貴珠騎乘機車
    ，竟疏未注意保持兩車並行之安全間隔，即貿然自告訴人李
    貴珠之左側超越經過，致其所駕駛之自用小客貨車右側，不
    慎擦撞告訴人李貴珠所騎乘上開機車左側把手，使告訴人李
    貴珠人車倒地，並因此受有前開傷害，被告之上開過失與告
    訴人李貴珠所受傷害間，具有相當因果關係，自應負過失傷
    害之罪責。
(七)基上所述，本件事證明確，被告前開過失傷害犯行足為認定
    。　　
三、法律適用方面：
(一)核被告所為，係犯刑法第284條前段之過失傷害罪。
(二)被告肇事後，於有偵查犯罪職權之機關或個人發覺其上開犯
    罪前，親自或託人電話報警，並在電話中報明其姓名、地點
    ，請求警方前往處理而自首，且主動接受裁判等情，有臺中
    市政府警察局道路交通事故肇事人自首情形紀錄表1件（見
    偵卷第47頁）在卷可憑，爰依刑法第62條前段之規定減輕其
    刑；至被告雖對本案過失傷害犯行有所辯解，惟此尚屬其辯
    護權之行使，不能僅憑此即認被告無意接受裁判（最高法院
    106年度台上字第1542號、107年度台上字第2968號刑事判決
    意旨參照），附此說明。
四、原審認被告上開過失傷害犯行之事證明確，乃審酌被告駕車
    未能善盡注意義務，致釀本案事故，使告訴人李貴珠受有前
    開傷害，缺乏尊重用路人生命、身體安全之觀念，行為有所
    不該，復酌以被告犯後迄今仍未與告訴人李貴珠就民事部分
    調解或和解成立而賠償損害等犯罪後態度，另考量被告於原
    審自陳之教育程度、職業、家庭生活及經濟狀況等一切情狀
    ，依判決格式簡化原則，於其據上論斷欄引用刑事訴訟法第
    299條第1項前段之程序法條文，判處被告「鍾武雄犯過失傷
    害罪，處有期徒刑參月，如易科罰金，以新臺幣壹仟元折算
    壹日。」，核原判決之認事、用法並無不當，量刑亦未違法
    。被告執前詞否認有過失傷害之犯行而提起上訴，依本判決
    上揭理由欄二、(一)至(六)所示各項事證及論述、說明，為
    無理由，應予駁回。
據上論斷，應依刑事訴訟法第368條，判決如主文。
本案經檢察官黃怡華提起公訴，檢察官劉家芳到庭執行職務。
中　　華　　民　　國　　111 　年　　4 　　月　　28　　日
                  刑事第十二庭  審判長法　官  張國忠
                                      法　官  高文崇
                                      法　官  李雅俐
以上正本證明與原本無異。
不得上訴。
                                      書記官  蕭怡綸

中　　華　　民　　國　　111 　年　　4 　　月　　28　　日

附錄論罪科刑法條：
刑法第284條：
因過失傷害人者，處1年以下有期徒刑、拘役或10萬元以下罰金
；致重傷者，處3年以下有期徒刑、拘役或30萬元以下罰金。